# 持有非上市公司的可转换公司债券在报表上如何列示？

提问人：摩羯座 9114 时间：2019-04-19 16:29:06
请教各位，企业持有的非上市公司可转换公司债券，以发行单位实现一定利润为转换条件，但是可转债没有公允价值，持有可转债的单位在报表上该如何列示这个资产呢？

回答人：chenyiwei
持有这类债券的很多是私募投资机构。基于其设立和投资目的，一般建议整体指定为以公允价值计量且其变动计入损益的金融资产。
如果是一般企业持有该类债券，在无活跃市场、转换权的公允价值无法合理确定的情况下，也可以不考虑转换权，作为一项以摊余成本计量的金融资产核算。